# 请问审计报告中的会计报表主要项目注释没有收入和费用？

提问人：isleader 时间：2010-03-25 16:41:30
请问审计报告中的会计报表主要项目注释中没有收入成本和费用？为什么？资产负债类项目都有，但是就没有损益类的？

回答人：chenyiwei
回复 楼主 isleader 的帖子一般情况下，通用目的的全套财务报表的附注中，应当包含对收入、成本、费用等项目的注释，但注释范围通常不包括销售费用、管理费用的明细项目构成。另外对于收入和成本，因为可能涉及企业的商业秘密，在某些方面比较敏感，建议仅仅满足相关会计准则和监管要求的最低披露要求即可。 如果是专项审计，则应当根据委托目的确定是否需要将损益表纳入审计范围，以及附注中是否需要包含对损益类项目的注释。